【裁判字號】    97,小上,22
【裁判日期】    970626
【裁判案由】    侵權行為損害賠償
【裁判全文】
臺灣臺南地方法院民事裁定              97年度小上字第22號
上  訴  人  乙○○
訴訟代理人  甲○○
被上訴人    丙○○
上列當事人間請求侵權行為損害賠償事件，上訴人對於民國97年
4月8日本院柳營簡易庭97年度營小字第256號第一審判決提起上
訴，本院裁定如下：
    主      文
上訴駁回。
第二審訴訟費用新臺幣壹仟伍佰元由上訴人負擔。
    事實及理由
一、按關於請求給付金錢或其他代替物或有價證券之訴訟，其標
    的金額或價額在新臺幣10萬元以下者，適用小額程序；對於
    小額程序之第一審裁判之上訴或抗告，非以其違背法令為理
    由，不得為之；再上訴狀內應記載上訴理由，表明下列各款
    事項：一原判決所違背之法令及具體內容。二依訴訟資料可
    認為原判決有違背法令之具體事實，民事訴訟法第436條之8
    第1項、同條之24第2項、同條之25分別定有明文。又依同法
    第 436條之32準用同法第468條、第469條第1款至第5款之規
    定，判決不適用法規或適用不當者，為違背法令，而判決有
    同法第 469條第1款至第5款情形之一者，為當然違背法令。
    是當事人對於小額程序之第一審判決提起上訴，如依民事訴
    訟法第 468條規定，以第一審判決有不適用法規或適用法規
    不當為理由時，其上訴狀或理由書應有具體之指摘，並揭示
    該法規之條項或其內容，若係成文法以外之法則，應揭示該
    法則之旨趣，倘為司法院解釋或最高法院之判例，則應揭示
    該判解之字號或其內容，如以民事訴訟法第469條第1款至第
    5款所列情形為理由時， 其上訴狀或理由書，應揭示合於該
    條款之事實，上訴狀或理由書如未依此項方法表明，或其所
    表明者，顯與上開法條規定之情形不相合時，即難認為已對
    第一審判決之違背法令有具體之指摘，其上訴自難認為合法
    。
二、本件上訴人對於第一審判決提起上訴，其上訴理由係指陳：
    「原審法院誤解上訴人所提修車費用估價單二紙內工資與零
    件之分別金額，進而駁回部分請求，僅就不利於上訴人之認
    定部分不服，提起上訴，即上訴人於原審所提估價單，未另
    行標示清楚致原審誤算，故重行以顏色符號標示零件、工資
    之各別金額（如上訴狀附表所示），原審起訴狀所載工資金
    額應為新台幣（下同）20,500元，誤寫為21,400元，零件金
    額5,110元無誤，總金額25,610元無誤，故原審依職權計算
    零件折舊部分之基礎即有違誤，上訴人原已無意上訴，惟被
    上訴人無賠償之誠意，爰提起上訴，請求廢棄原判決上訴人
    敗訴部分」等語。
三、經查：本件被上訴人於原審起訴請求上訴人給付新臺幣（下
    同）25,610元，及自起訴狀繕本送達翌日起至清償日止，按
    週年利率百分之5計算之利息，核其訴訟標的金額在100,000
    元以下，依民事訴訟法第436條之8第1項規定，本件應適用
    小額訴訟程序，合先敘明。又上訴人對本院前開簡易庭所為
    之小額訴訟第一審判決，固於法定期間內之97年5月2日提起
    上訴，惟上訴人之上訴意旨所指摘原審誤解上訴人所提修車
    費用估價單二紙內工資與零件之分別金額，以及原審依職權
    計算零件折舊部分之基礎有違誤乙節，應屬事實審調查認定
    事實之範圍，且原判決並已敘明其得心證之理由，非為法律
    適用有無不當之問題，此外，上訴意旨並未具體指摘第一審
    判決有何不適用法規或適用法規不當之處，依首揭說明，上
    訴人之上訴自難認為合法，並毋庸命其補正，應予駁回。
四、末按於小額訴訟之上訴程序，法院為訴訟費用之裁判時，應
    確定其費用額，民事訴訟法第436條之19第1項、第436條之3
    2第1項規定甚明。本件上訴人小額訴訟之上訴，既經駁回，
    關於第二審訴訟費用自應由上訴人負擔。查本件第二審訴訟
    費用，為上訴裁判費用1,500元， 揆諸前開規定，應由上訴
    人負擔，爰併予確定如主文第2項所示。
五、據上結論，本件上訴為不合法， 依民事訴訟法第436條之32
    第1項、第2項、第444條第1項前段、第95條、第78條、第43
    6條之19第1項，裁定如主文。
中    華    民    國    97    年    6     月    26    日
                  民事第三庭    審判長法  官  蔡美美
                                      法  官  張婷妮
                                      法  官  林福來
以上正本證明與原本無異。
本件不得抗告。
中    華    民    國    97    年    6     月    26    日
                                      書記官  吳俊達


司法院資訊處製作；財團法人民間司法改革基金會備份。
